【裁判字號】    99,交聲,3241
【裁判日期】    990825
【裁判案由】    聲明異議
【裁判全文】
臺灣臺中地方法院交通事件裁定        99年度交聲字第3241號
原處分機關  交通部公路總局臺中區監理所臺中市監理站
異  議  人
即受處分人  甲○○
上列受處分人因違反道路交通管理處罰條例案件，對於交通部公
路總局臺中區監理所臺中市監理站於民國99年7月27日所為之處
分（裁監稽違字第裁61-G0H120683號裁決書），聲明異議，本院
裁定如下：
     主    文
異議駁回。
    理    由
一、原處分機關略以：異議人即受處分人（以下簡稱受處分人）
    甲○○名下XG8-119號重機車於民國（下同）99年5月5日19
    時09分許，在臺中市○○○路○段97號，因「在設有禁止停
    車標誌之處所停車」之違規，為臺中市警察局第六分局以中
    市警交字第G0H120683號違反道路交通管理事件通知單舉發
    。本站於99年7月27日寄發裁監稽違字第裁61-G0H120683號
    裁決書，依違反道路交通管理處罰條例第56條第1項第4款，
    處罰鍰新臺幣（下同）700元等語。
二、受處分人則以：台中市○○路與中工一路至三路之禁止機車
    停放告示牌，到了中港路一、二段，皆為禁止停車（人行道
    ），給我覺得那是禁止車輛停放（之前皆有汽車停放）。而
    且附近只有汽車停車位，並沒有機車停車位，明顯得知，那
    是告知汽車駕駛，不得將車輛停放於停車格外之人行道，以
    規避停車費，故禁止停車告示牌未盡到告知任務，特此提出
    異議，請求撤除本罰單，並更正中港路一、二段之告示牌及
    禁止停放機車之路段中，將部分車位規劃為停機車之格位等
    語。
三、按人行道不得臨時停車，而禁止臨時停車處所不得停車，道
    路交通安全規則第111條第1項第1款及第112條第1項第1款分
    別定有明文。次按汽車駕駛人停車時，在設有禁止停車標誌
    、標線之處所停車者，處600元以上1200元以下罰鍰，道路
    交通管理處罰條例第56條第1項第4款亦有明文。
四、查本件受處分人甲○○名下XG8-119號重機車於99年5月5日
    19時09分許停放在臺中市○○○路○段97號前之人行道上，
    而該路段之人行道上，設有「人行道禁止停車」之禁止停車
    標誌，為受處分人所不爭執，且有採證照片2幀、臺中市警
    察局中市警交字第G0H120683號舉發違反道路交通管理事件
    通知單、原處分機關裁監稽違字第裁61-G0H120683號違反道
    路交通管理事件裁決書各1份附卷可稽，是受處分人於前揭
    時、地有違規之事實，足堪認定。受處分人雖以上開情詞置
    辯，惟：
（一）、按道路交通管理處罰條例所規範之車輛，係指在道路上
        以原動機行駛之汽車（包括機器腳踏車）或以人力、獸
        力行駛之車輛，而道路交通安全規則所規範之「汽車」
        ，係指在道路上不依軌道或電力架線而以原動機行駛之
        車輛（包含機器腳踏車），道路交通管理處罰條例第3
        條第8款、道路交通安全規則第2條第1項第1款分別定有
        明文。準此，機器腳踏車駕駛人如有於禁止停車處所停
        車之違規情形，即有上開條文之適用，甚為明確，受處
        分人辯稱伊認為係禁止車輛（汽車）停放，用以告知汽
        車駕駛人，以避免其規避停車費云云，顯有誤會；再者
        ，受處分人既經機車考試及格領有駕照，對於人行道僅
        供行人通行之用，除了規劃為停車格可供停車之區域外
        ，不得於人行道上停放機車自當有所認識，尚不得徒憑
        己意主觀認定，即得逕行決定不予遵守，而隨意停放機
        車於人行道，妨礙行人之交通秩序、暢通與交通安全，
        並據為免罰之事由。
（二）、又有關道路交通標誌、標線、號誌之設置，係主管機關
        本於維護交通秩序、確保公共安全之平衡考量下所設置
        ，若非顯有濫用裁量、怠於裁量或逾越裁量違法情事，
        尚無由司法機關介入審查餘地，是受處分人指稱：該處
        告示牌應更正及禁止停放機車之路段中，將部分車位規
        劃為機車格位云云，與受處分人上開違規行為之認定無
        涉，亦非本院於本件係審查交通事件裁決本身是否違法
        失當所得審究，附此敘明。
五、綜上所述，本件受處分人確有於上開時、地，在設有禁止停
    車標誌之處所停車之違規事實，堪以認定。從而，原處分機
    關依道路交通管理處罰條例第56條第1項第4款規定及違反道
    路交通管理事件統一裁罰基準表，裁處罰鍰700元，核無違
    誤，本件聲明異議為無理由，應予駁回。
六、據上論斷，應依道路交通管理處罰條例第87條第2項，道路
    交通案件處理辦法第19條，裁定如主文。
中    華    民    國    99    年    8     月    25    日
            臺灣臺中地方法院交通法庭法官  洪俊誠
上正本證明與原本無異。
如不服本裁定，應於送達後五日內，向本院提出抗告狀。
                                  書記官  蕭榮峰
中    華    民    國    99    年    8     月    25    日

司法院資訊處製作；財團法人民間司法改革基金會備份。
